最高法院刑事判決            一○○年度台上字第七一四九號
上  訴  人  李聖偉
選任辯護人  簡承佑律師
            張育誠律師
上  訴  人  胡家源
            李家豪
            吳志國
上列上訴人等因違反毒品危害防制條例案件，不服台灣高等法院
台南分院中華民國一○○年九月二十九日第二審判決（一○○年
度上訴字第五八七、五八八號，起訴案號：台灣雲林地方法院檢
察署九十九年度偵字第三七八四、三九九六至四○○三、四一八
一、四三八七、四七五七號，追加起訴案號：同署九十九年度偵
字第五九六九、六一八二號），提起上訴，本院判決如下：
    主  文
上訴駁回。
    理  由
一、李聖偉共同販賣第三級毒品、共同明知為偽藥而轉讓及胡家
源、李家豪、吳志國部分：
按刑事訴訟法第三百七十七條規定，上訴於第三審法院，非以判
決違背法令為理由，不得為之。是提起第三審上訴，應以原判決
違背法令為理由，係屬法定要件。如果上訴理由書狀並未依據卷
內訴訟資料，具體指摘原判決不適用何種法則或如何適用不當，
或所指摘原判決違法情事，顯與法律規定得為第三審上訴理由之
違法情形，不相適合時，均應認其上訴為違背法律上之程式，予
以駁回。本件原判決維持第一審論處上訴人胡家源、李聖偉共同
販賣第三級毒品（胡家源三罪、李聖偉五罪）；吳志國販賣第三
級毒品；李聖偉共同明知為偽藥而轉讓；李家豪明知為偽藥而轉
讓；又販賣第二級毒品二罪（均處有期徒刑）各罪刑之判決，駁
回彼等在第二審之上訴。已詳敘認定犯罪事實之依據及憑以認定
之理由。從形式上觀察，原判決並無任何違背法令之處。而是否
依刑法第五十九條酌量減輕其刑，係事實審法院得依職權自由裁
量之事項。原判決就胡家源、李聖偉、吳志國不予適用刑法第五
十九條酌量減輕其刑，均已說明審酌之理由，要難指為不當。查
李家豪在原審並未聲請調查其有無意圖營利而獲利、陳意婷何以
只向其購買二次第二級毒品甲基安非他命、其何以未賺取分文等
情；吳志國於原審亦未聲請調查其與購買毒品者丁建文之間，有
無特別親屬情誼，或親故至交等情，原審未予調查，要難謂有應
於審判期日調查之證據未予調查之違法。上訴意旨置原判決之論
敘於不顧，徒為事實上之爭辯，並對原審採證認事及其他自由裁
量職權行使暨於判決無影響事項，任意指摘，難謂已符合首揭法
定上訴要件。彼等上訴違背法律上之程式，均應予駁回。又本件
係從程序上駁回上訴，李聖偉請求諭知緩刑；李家豪請求從輕量
刑，均無從審酌，附為敘明。
二、李聖偉幫助施用第二級毒品部分：
刑事訴訟法第三百七十六條所列各罪之案件，經第二審判決者，
不得上訴於第三審法院，法有明文。李聖偉幫助施用第二級毒品
部分，第一審係依毒品危害防制條例第十條第二項論處罪刑，核
屬刑事訴訟法第三百七十六條第一款之案件。依首開說明，既經
第二審判決，自不得上訴於第三審法院，其猶提起上訴，顯為法
所不許，應併駁回之。
據上論結，應依刑事訴訟法第三百九十五條前段，判決如主文。
中    華    民    國  一○○  年   十二   月  二十二  日
                      最高法院刑事第十庭
                          審判長法官  陳  世  淙  
                                法官  陳  東  誥  
                                法官  何  菁  莪  
                                法官  施  俊  堯  
                                法官  洪  曉  能  
本件正本證明與原本無異
                                      書  記  官  
中    華    民    國  一○○  年   十二   月  二十六  日
                                                      v